Inventaris van het archief van de Nederlandsche Bank N.V.: Afdeling Geld en Kapitaalmarkt, Afdeling Buitenland, 1940-1992
Nationaal Archief, Den Haag
De Nederlandsche Bank NV (DNB)
Nederlandsche Bank
oudste stuk - jongste stuk: 1940-1992
1940-1992
P8
626 inventarisnummers; 888,35 meter
Vooralsnog onbekend
Archiefvorming
Geschiedenis van de archiefvormer
De nadruk van de werkzaamheden van de afdeling liggen in het uitvoeren van het extern en intern monetair beleid. Het interne beleid richt zich op beheersing van de totale maatschappelijke liquiditeitenmassa (geldhoeveelheidsbeleid), het externe beleid richt zich op beheersing van de wisselkoers.Naar de markten waarop het beleid zich oriënteert, kan een onderscheid worden gemaakt tussen geld-, kapitaal- en valutamarktbeleid.
Het geldmarktbeleid en kapitaalmarktbeleid wordt uitgevoerd door de afdeling Geld- en Kapitaalmarkt. De taken met betrekking tot het geldmarktbeleid richten onder andere op het vaststellen van de tarieven en maximale bedragen waartegen de Bank bereid is papier in disconto te nemen of krediet te verlenen; de uitvoering van de kasreserveregeling en het sluiten van transacties op de geldmarkt. De uitvoering van het kapitaalmarktbeleid beperkt zich tot het ordenend optreden op de emissiemarkt met het doel congesties te voorkomen en tot het geven van toestemming om bepaalde soorten toonderpapier uit te geven. Ook het controleren van de afspraken tussen de Bank en het bankwezen behoord hierbij.
Andere taken van de afdeling hebben betrekking op het beleggen van het kapitaal en reserves van de Bank en het uitvoeren van het zogenaamde exportfinancieringsarrangement. Het valutamarktbeleid wordt uitgevoerd door de afdeling Buitenland. De taken met betrekking tot het valutamarktbeleid heeft verschillende invalshoeken: het uitoefenen van invloed op de koers van de gulden, bijvoorbeeld door deze binnen internationaal overeengekomen grenzen te houden; het beïnvloeden van de ruimte en/of de rente op de binnenlandse geldmarkt; het beheer van de goud- en deviezenreserve van de Bank; het verrichten van buitenlandse betalingen in opdracht van cliënten (bijvoorbeeld: overheid) en het houden van toezicht op de open posities in vreemde valuta van deviezenbanken.
Om de Europese valuta’s tegen al te grote koerswisselingen onderling te beschermen, werden er marges afgesproken, waarbinnen de koersen mochten fluctueren. Op het niveau van EEG-landen werd gesproken over de “Slang in de tunnel” en op Benelux-niveau over “Worm in de slang”. Als variant op de “Tunnel”, een afspraak tussen een aantal landen, waaronder de Verenigde Staten van Amerika, om elkaars valuta’s binnen brede marges te beschermen.
De zwevende wisselkoersen gaven de Bank een grotere vrijheid van handelen. De wisselkoersen moesten van minuut tot minuut in de gaten gehouden worden en interventies ter ondersteuning van de gulden of andere valuta’s werden een dusdanige routine, dat er in 1978 een professionele “arbitragetafel” in de Bank werd opgesteld.
In 1973 is de afdeling Kapitaalmarkt gevormd, die de bankreserves en de middelen van het Pensioenfonds belegde en de markt van het “lange” geld via een wachtlijst (kalender) voor nieuwe leningen trachtte te reguleren. In 1978 werd de afdeling samengevoegd met de afdeling Disconto tot de nieuwe afdeling Geld- en Kapitaalmarkt
Geschiedenis van het archiefbeheer
Inhoud en structuur van het archief
Inhoud
Het archief bestaat grotendeels uit stukken die betrekking hebben op de vaststelling, advisering beïnvloeding en uitvoering van het geld-, kapitaal- en valutamarktbeleid. Stukken met betrekking tot de behandeling van de verschillende wetgevingen. En stukken met betrekking tot het beheer van de goud- en deviezenreserve van de Bank.Nadruk van de archiefstukken ligt bij het uitoefenen van invloed van de koers van de gulden. En het beïnvloeden van het geldmarktbeleid.
Selectie en vernietiging
Gedurende de bewerking is niet vernietigd.
Ordening van het Archief
Aanwijzingen voor de gebruiker
Openbaarheidsbeperkingen
Volledig openbaar.
Materiële beperkingen
Het archief kent geen beperkingen voor het raadplegen van stukken als gevolg van slechte materiële staat
Aanvraaginstructie
Openbare archiefstukken kunnen online worden aangevraagd en gereserveerd. U kunt dit ook via de terminals in de studiezaal van het Nationaal Archief doen. Om te kunnen reserveren dient u de volgende stappen te volgen:
U maakt een profiel aan op www.gahetna.nl, en logt vervolgens in
Via de archiefinventaris (alleen de beschrijvingen met rode nummers) selecteert u het gewenste archiefstuk door op de knop 'Reserveren' te klikken
In het volgende scherm geeft u aan op welke dag u het archiefstuk wilt inzien
Indien u zich bevindt in de studiezaal en een tafelnummer heeft ontvangen kunt u dit nummer vermelden. Als u geen tafelnummer heeft kunt u tafelnummer 777 laten staan
Vervolgens bevestigt u uw reservering door deze te versturen.
Verwant materiaal
Afgescheiden archiefmateriaal
Er zijn geen bijzonderheden te melden.
Beschikbaarheid van kopieën
Inventarisnummers van dit archief zijn niet in kopievorm beschikbaar
Publicaties
Beschrijving van de series en bestanddelen
- Bescheiden, niet geordend naar onderwerp, A.
  - Verslaglegging, A.03.
    - Aan DNB gelieerde instellingen, verenigingen etc., A.03.06.
      - Vergaderstukken van overleg met het bestuur van de Nederlandse Bankiersvereniging en de directies van de centrales Landbouwkredietbanken, 1964 - 1977; 20336-20340, 23927-23931; 10 omslagen
        - 1964 - 1965, 20336
        - 1966 jan. - 1966 aug., 20337
        - 1966 sept. - 1966 dec., 20338
        - 1967, 20339
        - 1968 - 1969, 20340
        - 1970 jan. - 1970 aug., 23927
        - 1970 sept. - 1970 dec., 23928
        - 1971, 23929
        - 1972 - 1974, 23930
        - 1977, 23931
          Vergaderingen over de jaren 1975 en 1976 zijn niet aanwezig
      - Notulen en verslagen van vergaderingen met het bestuur van de Nederlandse Bankiersvereniging, 1970 - 1978; 23932; 1 omslag
      - Verslagen van vergaderingen met de directie van de Rabo-Bank, 1970 - 1983; 23933; 1 omslag
      - Verslagen van vergaderingen met diverse externe instellingen inzake de indirecte kredietbeheersing en kasreserve, 1971 sep. - 1984; 23952-23963; 12 omslagen
        - 1971 sep. - 1972, 23952
        - 1973, 23953
        - 1974 - 1976, 23954
          Over het jaar 1975 zijn geen stukken aanwezig
        - 1977, 23955
        - 1978, 23956
        - 1979, 23957
        - 1980, 23958
        - 1981, 23959
        - 1982, 23960
        - 1983 - 1983 jul., 23961
        - 1983 aug. - 1983 dec., 23962
        - 1984, 23963
      - Stukken betreffende het overleg tussen delegaties van de Nederlandse Bankiersvereniging en DNB, inzake de spaargeldproblematiek, 1976 - 1982; 39024; 1 omslag
  - Externe publicaties, A.04.
    - Nota's betreffende wijzigingen inzake het geldmarktboekje, 1988 - 1991; 36209; 1 omslag
  - Interne circulaires, A.06.
    - Circulaires van de afdeling Geld- en Kapitaalmarkt, 1972 - 1976; 23935-23936; 2 omslagen
      - 1972 - 1974, 23935
      - 1975 - 1976, 23936
    - Circulaires van de afdeling, 1985 - 1988; 36187-36188; 2 omslagen
      - 1985 - 1986, 36187
      - 1987 - 1988, 36188
- Opbouw en instandhouding, B.
  - Financieel beheer, B.03.
    - Correspondentie en nota's inzake de vermogensvorming in de Bijzondere reserve en de winstverdelingsregeling, 1963 - 1993; 20335; 1 omslag
- Wet- en regelgeving, B.08.
  - Nationale wet- en regelgeving, B.08.01.
    - Stukken betreffende de Wet pariteitswijziging, 1945 - 1978; 36212; 1 omslag
    - Stukken betreffende de regeling voor de gehele kredietverlening met betrekking tot de persoonlijke leningen en afbetalingskredieten, 1956 - 1977; 23849-23853; 5 omslagen
      Bevat het wet(ontwerp) consumptieve kredieten, regeling ten aanzien van het beroeps- of bedrijfsmatig verlenen van consumptieve kredieten, alsmede de nota’s voor de directie inzake de resultaten van de enquête afbetalingenfinanciering
      - 1956 - 1964, 23849
      - 1965 - 1968, 23850
      - 1969, 23851
      - 1970, 23852
      - 1971 - 1977, 23853
    - Stukken betreffende het ontwerp van de Wet op de Kapitaalmarkt, 1965 - 1967; 24306; 1 omslag
    - Correspondentie, notities en officiële mededelingen met de betrekking tot de vernieuwing van het Deviezenbesluit 1945, 1967 - 1985; 24283-24284; 2 omslagen
      - 1967 - 1979, 24283
      - 1980 - 1985, 24284
    - Ontwerp-wetsartikelen en notities inzake de Noodwet Financieel Verkeer, 1968 - 1984; 20115; 1 omslag
      De Noodwet is een raamwet op grond waarvan bij AMB voorzieningen getroffen kunnen worden op het gebied van het financiële verkeer in geval van oorlog(sgevaar) of buitengewone omstandigheden.
    - Stukken betreffende de totstandkoming van het Wetsontwerp Beleggingsinstellingen, 1969 - 1984; 23994-23996; 3 omslagen
      - 1969 - 1975 sep., 23994
      - 1975 okt. - 1977 feb., 23995
      - 1980 okt. - 1984 jul., 23996
    - Stukken betreffende het wetsvoorstel tot wijziging van de Wet Kapitaaluitgaven Publieksrechtelijke Lichamen, 1969 - 1979; 24305; 1 omslag
    - Stukken betreffende de totstandkoming en de uitvoering van de Wet financiële betrekkingen buitenland, 1970 - 1986; 24240-24242, 24274; 4 omslagen
      Met ingang van 1 mei 1981 wordt het uit 1945 daterende Deviezenbesluit vervangen door de Wet financiële betrekkingen buitenland
      - 1970 - 1979, 24274
      - 1980 - 1982, 24240
      - Aavraag vergunning ingevolge van de Wet financiële betrekkingen buitenland1983 - 1984, 24241
      - Aanvraag vergunning ingevolge van de Wet financiële betrekkingen buitenland1985 - 1986, 24242
    - Stukken betreffende de vervanging van de deviezenbesluiten inzake de Wet financiële betrekkingen buitenland (Wfbb), 1972 - 1981; 20122; 1 omslag
      De wet dienst als vervanging van het uit 1945 daterende Deviezenbesluit
    - Stukken betreffende het wetsontwerp Wisselkoers van de gulden, 1973 - 1977; 20123; 1 omslag
      De wet is ook bekend onder de naam Wet inzake de externe waarde van de gulden, en dienst als vervanging van Wet inzake de Pariwaarde van de gulden
    - Stukken betreffende overleg, advisering en commentaar inzake de ontwikkeling, totstandkoming en wijzigingen van de Wet op het Effectenverkeer, 1975 - 1986; 20109-20113; 5 omslagen
      - 1975 - 1982, 20109
      - 1983, 20110
      - 1984, 20111
      - 1985, 20112
      - 1986, 20113
    - Correspondentie, mededelingen en concept-nota's inzake het ontwerp van de Wfbb, 1977 - 1981; 20120; 1 omslag
    - Nota's inzake het ontwerp van de Wfbb, 1978 - 1989; 20121; 1 omslag
    - Stukken betreffende de aanleiding tot, de totstandkoming, en de uitvoering van de Wet Spaarbewijzen, 1979 - 1988; 20117-20119; 3 omslagen
      - 1979 - 1981 feb., 20117
      - 1981 maa. - 1981, 20118
      - 1982 - 1988, 20119
    - Stukken betreffende de ontwerp richtlijn beleggingsinstellingen, en het wetsontwerp beleggingsinstellingen, 1980 - 1990; 23806; 1 omslag
    - Correspondentie, notities en kamerstukken inzake de wijziging van de Wet op belastingen van rechtsverkeer, in het bijzonder de afschaffing van de beursbelasting, 1985 - 1990; 20126; 1 omslag
    - Voorstel, commentaar en advies inzake de Wet toezicht effectenverkeer (Wte), 1988; 20114; 1 omslag
      De Wte dient als vervanging van de Beurswet 1914 en een gedeelte van de Wet Effectenhandel
- Taken, C.
  - Taken; Dossiers inzake instellingen waarmee DNB uit hoofde van de uitvoering van taken te maken had, C.00.03.
    - Nota’s inzake de moeilijkheden en deconfitures in het Nederlandse bankwezen, 1932 - 1965; 24289; 1 omslag
    - Nota’s inzake de multilateral surveillance en wisselkoers surveillance, 1965 - 1970; 20443; 1 omslag
    - Verslagen aan de directie betreffende de bijeenkomsten van het Goud- en Valuta Comité (Gold and Foreign Exchange Committee) van de BIS inzake de wijzigingen op de goud- en valutamarkten, met bijlagen, 1971 - 1991; 20093-20096; 4 omslagen
      - 1971 maa. - 1975, 20093
      - 1976 - 1981 apr., 20094
      - 1982 jul. - 1989, 20095
      - 1990 - 1991, 20096
    - Stukken betreffende de Werkgroep kapitaalmarkt van het Monetair Comité der EEG, 1974 - 1983; 20078-20081; 4 omslagen
      - Nederland1976 - 1980, 20078
      - Verslagen van de werkgroep1976 - 1982, 20080
      - Gedragscode voor effectentransacties1976 - 1977, 20081
      - Nederland1981 - 1983, 20079
    - Verslagen van jaarlijkse conferenties van de Association of International Bond Dealers (AIBD), 1974 - 1990; 20116; 1 omslag
    - Nota's, verslagen en correspondentie inzake de kredietrestrictie en de bespreking met de instellingen over het in te voeren kredietbeleid, 1979 - 1983; 20425-20428; 4 omslagen
      - 1979 nov. - 1983 dec., 20425
      - 1979 nov. - 1981dec., 20426
      - 1980 apr. - 1980 dec., 20427
      - 1981 feb. - 1983 maa., 20428
    - Agenda, verslagen en notities van vergaderingen van het Handelscomité Werkgroep Oost-West Financial Expert, 1985 okt. - 1988 dec.; 20152; 1 omslag
    - Nota’s en correspondentie inzake de verhindering van het handelsverkeer met Koeweit en Irak en de financiële sanctiemaatregelen, 1990; 23804-23805; 2 omslagen
      - 1990, 23804
      - Nederlandse maatregelen1990 aug. - 1990 sep., 23805
    - Stukken betreffende de Salomon Brothers affaire, 1991; 20437-20438; 2 omslagen
      - 1991 aug. - 1991 sep., 20437
      - 1991 sep. - 1991 okt., 20438
    - Jaarstukken en algemene notities van de BIS, 1988 - 1991; 23821; 1 omslag
  - Dienstverlening aan publieke instellingen, in het bijzonder het Rijk, C.00.04.
    - Stukken betreffende vergaderingen van de gemengde werkgroep van het Ministerie van Financiën en DNB, 1983 - 1991; 20221-20226; 6 omslagen
      - Agenda, verslagen en nota’s inzake het financieringsarrangement met de staat1983 - 1985, 20221
      - Stukken inzake de kwetsbaarheid van de overheid bij hoge aflossingsverplichtingen, overgangregeling van de WKPL naar de Wet financiering lagere overheid (wet Filo)1987, 20223
      - Agenda en verslagen en nota’s inzake kwetsbaarheid van de overheid bij hoge aflossingsverplichtingen, liberalisatie kapitaalverkeer1988, 20222
      - Agenda en verslagen en nota’s inzake kwetsbaarheid van de overheid bij hoge aflossingsverplichtingen, liberalisatie kapitaalverkeer1988, 20224
      - Agenda, verslagen en nota’s inzake de wet Filo, openmarktbeleid1989 - 1990, 20225
      - Agenda, verslagen en nota’s inzake monetaire kasreserve regeling, alternatieve financieringsvormen1991, 20226
    - Beheer van kas en rekeningen-courant van het Rijk en andere publieke instellingen, C.00.04.01.
      - Correspondentie en nota’s inzake de afgifte en het aan- en verkopen van schatkistpapier van de Staat, 1930 - 1958; 24226-24231; 6 omslagen
        Stukken betreffende het jaar 1957 ontbreken
        - 1930 - 1951, 24226
        - 1944 - 1951, 24227
        - 1952 - 1953, 24228
        - 1954 - 1955, 24229
        - 1956, 24230
        - 1958, 24231
      - Stukken betreffende het uitvoeren van schatkistpapier- en callgeldtransacties, door het inschakelen van de Kas-Associatie N.V, afdeling Disconto- en Callgeldclearing Instituut, 1950 - 1973; 24285; 1 omslag
        Het Disconto- en Callgeldclearing Instituut (DCI) is opgericht door de Bankiersvereniging, de Vereniging van Valutamakelaars en Discontohandelaren in samenwerking met de Kas-Associatie N.V., welke laatste het administratieve apparaat verzorgt
      - Stukken betreffende besprekingen van de gemengde werkgroep van het Ministerie van Financiën en DNB inzake het financieringsarrangement ten behoeve van het Rijk, 1952 - 1980; div.nrs.; 12 omslagen
        - 1952 - 1970, 23854
        - 1971 - 1972, 24197
        - 1973 jan. - 1973 jun., 24198
        - 1973 apr. - 1973 dec., 24238
        - 1973 jul. - 1973 dec., 24199
        - 1974 jan. - 1974 jun., 24200
        - 1974 jan. - 1974 nov., 24239
        - Verslagen van de vergaderingen1974 maa. - 1974 nov., 24236
        - 1974 jul. - 1974 dec., 24201
        - 1975, 24202
        - Verslagen van de vergaderingen1975 mei - 1980 sep., 24237
        - 1976 - 1977, 24203
      - Stukken betreffende de taakverdeling op de geldmarkt tussen Staat en DNB inzake de seizoenarrangementen voor de schatkist en de jaarprognose geldmarkt, 1952 - 1982; div.nrs.; 12 omslagen
        - 1952 - 1967, 23846
        - 1968, 23847
        - 1969 - 1971, 23848
        - 1972, 24216
        - 1972 - 1976, 24232
        - 1973, 24217
        - 1974, 24218
        - 1975 - 1977, 24219
        - 1975 - 1976, 24234
        - 1977 - 1982, 24233
        - 1978 - 1980, 24220
        - 1981 - 1982, 24221
      - Nota’s inzake de winstraming methodiek ten behoeve van de interne en externe winstraming berekeningen, o.a voor de financiën, dit in verband met het opstellen van de begroting en de meerjarenramingen, 1987 - 1992; 20435-20436; 2 omslagen
        - 1987 - 1992, 20436
        - 1987 - 1988, 20435
    - Uitgifte van staatsleningen en afhandeling van vorderingen van de Staat op derden, C.00.04.02.
      - Correspondentie en notities inzake de vervroegde buitenlandse schuldaflossing door het Rijk, 1960 - 1968; 24262; 1 omslag
      - Stukken betreffende het rendement op staatsleningen, 1963 - 1969; 24282; 1 omslag
  - Internationale contacten, C.00.05.
    - BIB/BIS, C.00.05.01.
      - Nota’s, correspondentie en rapportages aan de Bank for International Settlements (BIS) inzake de multilateral surveillance en de euro currency, 1963 - 1982; 20431-20432; 2 omslagen
        - 1963 - 1969, 20431
        - 1970 - 1982, 20432
      - Rapporten en nota’s van de BIS inzake het Europese Fonds, 1971 - 1972; 23810; 1 omslag
      - Stukken betreffende algemene principes inzake steunarrangementen van de BIS, 1977 - 1989; 20082-20083; 2 omslagen
        - 1977 - 1987, 20082
        - 1988 - 1989, 20083
      - Stukken betreffende de steunarrangementen van de BIS, geordend op land, 1977 - 1992; 20134-20142; 9 omslagen
        - Brazilië1982 - 1983, 20138
        - Brazilië1982 - 1983, 20139
        - Brazilië1988 - 1989, 20140
        - Guyana1990, 20137
        - Hongarije1982 - 1983, 20134
        - Hongarije1982 - 1983, 20135
        - Hongarije1989 - 1991, 20136
        - Joegoslavië1982 - 1983, 20141
        - Joegoslavië1987 - 1988, 20142
      - Correspondentie van de BIS betreffende de overzichten van de prijs van goud op de Londense markt en de geldende rentevoet, 1979 - 1991; 20383-20386; 4 omslagen
        - 1979 - 1982, 20383
        - 1982 - 1985, 20384
        - 1985 - 1988, 20385
        - 1989 - 1991, 20386
      - Stukken betreffende steunarrangementen van de BIS en het IMF, 1980 - 1987; 20143-20145; 3 omslagen
        - 1980 - 1985, 20143
        - 1980 - 1987, 20144
        - 1980 - 1987, 20145
      - Stukken betreffende steunarrangementen van de BIS aan diverse landen, geordend op land, 1982 - 1992; 20084-20092; 9 omslagen
        - Argentinië1982 - 1985, 20086
        - Argentinië1987, 20087
        - Argentinië1988 - 1990, 20088
        - Mexico1982, 20089
        - Mexico1983 - 1984, 20090
        - Mexico1986, 20091
        - Mexico1987 - 1990, 20092
        - Peru, Venezuela, Polen1982 - 1990, 20085
        - Roemenië1991 - 1992, 20084
      - Jaarstukken en algemene notities van de BIS, 1988 - 1991; 23821; 1 omslag
    - IMF, C.00.05.02.
      - Stukken betreffende de voorbereidingen van overleggen met het Internationaal Monetair Fonds (IMF), 1985 - 1991; 23813-23820; 8 omslagen
        - 1985 - 1987, 23813
        - 1988 jan. - 1988 maa., 23814
        - 1988 apr. - 1988 nov., 23818
        - 1989 jan. - 1989 apr., 23815
        - 1989 sep. - 1989 nov., 23819
        - 1990 jan. - 1990 aug., 23816
        - 1990 sep. - 1991 feb., 23820
        - 1991, 23817
    - OECD/OESO, C.00.05.04.
      - Stukken betreffende de koersgarantie overeenkomst tussen de centrale banken van enkele OECD landen, en de beëindiging van de Europese Monetaire Overeenkomst (EMO), 1972 okt. - 1979 jun.; 23807; 1 omslag
      - Agenda, verslagen en notities van de gezamenlijke werkgroep van de comités voor kapitaalbewegingen en onzichtbare transacties (CMIT) en voor de financiële markten van de OECD, 1985 - 1991; 20146-20148; 3 omslagen
        - 1986 jan. - 1987 dec., 20147
        - 1986 apr. - 1987 dec., 20146
        - 1988 jan. - 1991 jun., 20148
      - Agenda, verslagen en notities van vergaderingen van de Economic Policy Comittee & Working Party 3 van de OECD, 1985 - 1990; 20149-20151; 3 omslagen
        - 1985 apr. - 1987 dec., 20149
        - 1988 jan. - 1988 dec., 20150
        - 1989 apr. - 1990 dec., 20151
      - Correspondentie, verslagen en notities inzake diverse onderwerpen met betrekking tot de OECD, 1985 - 1989; 20125; 1 omslag
      - Verslagen van vergaderingen van het Comité voor Financiële Markten (Committee on Financial Markets) van de OECD, met bijlagen, 1985 - 1989; 20097-20108; 12 omslagen
        - 1985 jan. - 1985 mei, 20097
        - 1985 jun. - 1985 aug., 20098
        - 1985 sep. - 1985 okt., 20099
        - 1985 nov. - 1985 dec., 20100
        - 1986 jan. - 1985 feb., 20101
        - 1986 maa. - 1985 apr., 20102
        - 1986 mei - 1986 jun., 20103
        - 1986 jun., 20104
        - 1986 jul. - 1986 okt., 20105
        - 1986 nov. - 1986 dec., 20106
        - 1987 feb. - 1988, 20107
        - 1989 feb. - 1989 nov., 20108
    - Europese Monetaire Unie (EMU), C.00.05.14
      - Stukken betreffende de Europese eenwording, de Economische en Europese Monetaire Unie (EMU), en het Europese Stelsel van Centrale Banken (ESCB), 1990 - 1991; 20410-20412; 3 omslagen
        - 1990 - 1991, 20410
        - Nota, concept- en ontwerpstatuten van ESCB1990, 20412
        - Nota, concept- en ontwerpstatuten van ESCB1990 jan. - 1990 sep., 20411
  - Bewaarneming en belening, C.02.
    - Belening / Kredietverlening, C.02.03.
      - Stukken betreffende de verpanding van onderhandse leningen aan de lagere overheid, 1967 - 1985; 24288; 1 omslag
  - Reguleren waarde gulden, C.03.
    - Uitvoering en naleving van de regelgeving met betrekking tot het deviezenverkeer, C.03.01.
      - Overzicht van regelingen inzake het deviezenverkeer, 1940 - 1986; 20315; 1 omslag
  - Uitoefenen van toezicht, C.04.
    - Correspondentie, nota's en mededelingen inzake de uitbreiding van de toezichtsfunctie van DNB op de kapitaalmarkt alsmede het toezicht op emissies, 1941 - 1950; 24314; 1 omslag
    - Stukken betreffende richtlijnen voor de aanstelling als deviezenbank, 1945 - 1991; 20124; 1 omslag
    - Nota's en verslagen inzake de voorbereiding van het sociaal economisch toezicht op landbouwkredietbanken en handelsbanken, 1950 - 1954; 24275-24277; 3 omslagen
      - 1950 - 1952, 24275; 1 band
      - Landbouwkredietbanken en de zogenaamde ijskastregeling1952 - 1954, 24276; 1 band
      - Handelsbanken en de zogenaamde ijskastregeling1952 - 1954, 24277; 1 band
    - Stukken betreffende het aanscherpen van het toezicht op de kapitaalmarkt, en de eventuele wettelijke regulering van de kapitaalmarkt, 1952 - 1965; 24307; 1 omslag
    - Stukken betreffende het toezicht op wisselmakelaars, 1956 - 1992; 20286-20292; 7 omslagen
      Wisselmakelaars zijn beëdigde tussenpersonen die tegen vergoeding (courtage) bemiddelen bij het tot stand komen van aan- en verkooptransacties in vreemde en eigen valuta
      - Correspondentie, nota's en notities met betrekking tot een studie van de Werkgroep toezicht wisselmakelaars, inzake de relatie tussen Bank en wisselmakelaars1956 - 1989, 20292
      - Uitgaande en inkomende correspondentie met De Vereniging van Wisselmakelaars en de Vereniging van Valutamakelaars en Discontohandelaren inzake het toezicht op wisselmakelaars en discontohandelaren1971 - 1979, 20286